【裁判字號】    97,易,990
【裁判日期】    970924
【裁判案由】    竊盜
【裁判全文】
臺灣臺南地方法院刑事判決               97年度易字第990號
公  訴  人  臺灣臺南地方法院檢察署檢察官
被      告  丙○○
            甲○○
上  一  人
選任辯護人  涂禎和律師
上列被告因竊盜案件，經檢察官提起公訴（97年度偵字第1617號）
，本院判決如下：
    主  文
丙○○共同竊盜，累犯，處有期徒刑參月，扣案鑰匙壹支沒收之
；又共同攜帶兇器竊盜，累犯，處有期徒刑柒月，扣案開口扳手
貳支、T型扳手參支均沒收；又共同竊盜，處有期徒刑參月。應
執行有期徒刑玖月，扣案鑰匙壹支、開口扳手貳支、T型扳手參
支均沒收。
丙○○被訴竊盜丁○○財物部分無罪。
甲○○共同竊盜，處有期徒刑貳月，扣案鑰匙壹支沒收之；又共
同攜帶兇器竊盜，處有期徒刑陸月，扣案開口扳手貳支、T型扳
手參支均沒收；又共同竊盜，處有期徒刑貳月。應執行有期徒刑
柒月，扣案鑰匙壹支、開口扳手貳支、T型扳手參支均沒收，緩
刑參年。
    事  實
一、丙○○前因搶奪案件，經臺灣高雄地方法院91年度訴字第
    548號判處有期徒刑8月確定，甫於民國92年5月23日縮刑期
    滿執行完畢。竟仍與甲○○基於意圖為自己不法所有之犯意
    聯絡，分別於如附表所示之時、地，及方法，先後竊取戊○○、己○○、乙○○等人之財物。嗣於97年1月2日上午10時
    25分許，丙○○騎乘機車後載甲○○行經台南市○○路572
    號前時，為警攔查循線查悉上情，並扣得鑰匙1支、開口扳
    手2支、T字形扳手3支、手套1雙、口罩2個、防狼噴霧器1個
    ，及安全帽2頂。
二、案經台南市警察局第一分局報告臺灣臺南地方法院檢察署檢
    察官偵查起訴。
    理  由
一、按「被告以外之人於審判外之言詞或書面陳述，除法律有規
    定者外，不得作為證據。」；又「被告以外之人於審判外之
    陳述，雖不符前四條之規定，而經當事人於審判程序同意作
    為證據，法院審酌該言詞陳述或書面陳述作成時之情況，認
    為適當者，亦得為證據。」，刑事訴訟法第159條第1項、第
    159條之5第1項分別定有明文。查本件被告二人對於證人戊○○、己○○、乙○○警詢及偵查中之陳述，均表示同意作
    為證據，且該等證人所述復與被告等之自白相符，審酌其言
    詞陳述作成時之情況，應無不當，依法得為證據。
二、訊據被告丙○○、甲○○對於上開事實均坦承不諱，且與被
    害人即證人戊○○、己○○、乙○○證述之情節相符，復有
    現場照片，及扣案鑰匙1支、開口扳手2支、T字形扳手3支、
    等物在卷可按，被告等之前揭犯行，事證明確，堪以認定。
    至被告等於96年12月18日10時48分許，在台南市○○路○段
    192巷29號前，竊取乙○○所有放置於H2U─907號機車置物
    箱內之物品（如附表），經被告等否認使用工具，核與被害
    人乙○○到庭具結陳稱應係有人向上使力扳開，後座鑰匙孔
    沒有壞，係後坐墊硬被扳開（本院卷第47、48頁）等語相當
    ，且公訴人復未能證明被告使用兇器竊盜，因認被告等供稱
    徒手竊盜應屬可採。
三、按「所謂兇器，其種類並無限制，凡客觀上足對人之生命、
    身體、安全構成威脅，具有危險性之兇器均屬之，且祇須行
    竊時攜帶此種具有危險性之兇器為已足，並不以攜帶之初有
    行兇之意圖為必要。」，最高法院79年台上字第5253號判例
    要旨參照。開口扳手及T字型扳手，皆質地堅硬，顯為具有
    危險性之兇器。核被告等竊取戊○○、乙○○之犯行，均係
    犯刑法第320條第1項普通竊盜罪；而竊盜己○○機車車牌則
    係犯同法第321條第1項第3款之加重竊盜罪；且被告二人間
    就上開犯行有犯意之聯絡與行為之分擔，均為共同正犯，且
    被告等所犯上開3罪間，犯意各別，行為互殊，應分論併罰
    之。另被告丙○○有如事實欄所載之前科，甫於92年5月23
    日執行完畢，有臺灣高等法院被告前案紀錄表在卷可憑，其
    於受徒刑執行完畢5年內，故意再犯本件各有期徒刑以上之
    罪，均為累犯，均依法應加重其刑。爰審酌被告等正值青壯
    ，竟思不勞而獲，竊取他人財物及機車車牌，企圖掩飾犯行
    等犯罪動機、手段、目的，及犯後坦承犯行，贓物業經被害
    人領取，並賠償被害人等之損失（參卷附和解書），足認被
    告等已深知悔悟等一切情狀，分別量處如主文所示之刑，並
    定其應執行刑。至扣案鑰匙1支、開口板手2支、T字形板手3
    支均為被告丙○○所有供犯罪所用之物，業據其供承在卷，
    應依法宣告沒收，且基於共同被告連帶責任，共同被告甲○○併為沒收之諭知；而扣案手套1雙、口罩2個、防狼噴霧器
    1個，及安全帽2頂，雖亦分別為被告等所有，惟未能證明係
    供本件犯罪所用，乃不為沒收之宣告。至被告甲○○未曾因
    故意犯罪受有期徒刑以上刑之宣告，有臺灣高等法院被告前
    案紀錄表可參，犯後並積極尋求被害人之諒解並賠償損失（
    參卷附和解書三紙），其經此偵、審程序之教訓後，應知所
    警惕，信無再犯之虞，本院因認所宣告之刑以暫不執行為適
    當，併諭知緩刑3年，以勵自新。
四、公訴意旨另以：被告丙○○於96年7月18日上午11時40分許
    ，在台南市○○街189號「7─11超商」前，趁機竊取丁○○
    所有之咖啡色手提包1只（內有國民身分證、汽機車駕照、
    機車行照各1枚、金融提款卡3張、行動電話手機1支、現金
    新台幣60,000元等物），得手後留供己用，因認被告丙○○
    另涉犯刑法第320條第1項竊盜罪。惟：
（一）按「犯罪事實應依證據認定之，無證據不得認定犯罪事實
      。」、「不能證明被告犯罪者，應諭知無罪之判決。」，
      刑事訴訟法第154條第2項、第301條第1項亦分別定有明文
      ，而「檢察官就被告犯罪事實，應負舉證責任，並指出證
      明之方法。」（參同法第161條第1項），且「認定犯罪事
      實所憑之證據，雖不以直接證據為限；然而無論直接或間
      接證據，其為訴訟上之證明，須於通常一般之人均不致有
      所懷疑，而得確信其為真實之程度者，始得據為有罪之認
      定，倘其證明尚未達到此一程度，而有合理之懷疑存在時
      ，事實審法院復已就其心證上理由予以闡述，敘明其如何
      無從為有罪之確信，因而為無罪之判決，尚不得任意指為
      違法。」，亦有最高法院30年度上字第816號、76年度台
      上字第4986號判例要旨可參。
（二）公訴人認被告丙○○竊取被害人丁○○手提包，無非係以
      丁○○之指認，及超商監視錄影帶為憑，然丁○○到庭證
      稱指認被告丙○○係因該被告腿長長的，身材體型與當時
      其車機車竊取財物之人相似，但因竊賊戴全罩式安全帽，
      並沒有看清楚其容貌（本院卷第45、46頁），被害人僅憑
      體型，指認被告丙○○，已非無誤指之虞；而超商監視錄
      影帶為遠鏡頭錄影，無法辨識機車號碼，復為公訴人所主
      張（本院卷第23頁），益徵錄影帶不足以辨識被告丙○○
      即影帶中之竊賊。公訴人認定被告丙○○竊盜之證據，既
      無法令通常一般之人均不致有所懷疑，而得確信其為真實
      之程度，參照前開法條規定及判例要旨，自不得驟認被告
      丙○○有竊取丁○○皮包之犯行，且被告丙○○該部分犯
      行與前述論罪科刑部分，又非屬裁判上一罪之關係，爰另
      為無罪之諭知。
據上論斷，應依刑事訴訟法第299條第1項前段、第301條第1項，
刑法第28條、第320條第1項、第321條第1項第3款、第47條第1項
、第51條第5款、74條第1項第1款、第38條第1項第2款，判決如
主文。
本案經檢察官到庭執行職務
中    華    民    國    97    年    9     月    24    日
                  刑事第十二庭  法  官  魏玉英
以上正本證明與原本無異
如不服本判決應於收受本判後10日內向本院提出上訴書狀，並應
敘述具體理由。如未敘述上訴理由者，應於上訴期間屆滿後20日
內向本院補提理由書狀（均須按他造當事人之人數附繕本）「切
勿逕送上級法院」。
                                書記官  曾盈靜
中    華    民    國    97    年    9     月    24    日
附錄所犯法條：
中華民國刑法第320條
意圖為自己或第三人不法之所有，而竊取他人之動產者，為竊盜
罪，處5年以下有期徒刑、拘役或500元以下罰金。
意圖為自己或第三人不法之利益，而竊佔他人之不動產者，依前
項之規定處斷。
前二項之未遂犯罰之。
中華民國刑法第321條
犯竊盜罪而有左列情形之一者，處6月以上、5年以下有期徒刑：
一、於夜間侵入住宅或有人居住之建築物、船艦或隱匿其內而犯之者。
二、毀越門扇、牆垣或其他安全設備而犯之者。
三、攜帶兇器而犯之者。
四、結夥三人以上而犯之者。
五、乘火災、水災或其他災害之際而犯之者。
六、在車站或埠頭而犯之者。
前項之未遂犯罰之。
附表：
┌──────┬───────┬────┬──────┐
│ 犯罪時間   │   犯罪地點   │被害人  │犯罪手法及竊│
│            │              │        │得之物      │
├──────┼───────┼────┼──────┤
│96年9月20日 │台南市○○路1 │戊○○  │由丙○○把風│
│下午5時25分 │號「國立成功大│        │，甲○○以自│
│許          │學」校區附近。│        │備之鑰匙竊取│
│            │              │        │車號156─BZA│
│            │              │        │號重型機車1 │
│            │              │        │部。        │
├──────┼───────┼────┼──────┤
│96年12月11日│台南市○○路1 │己○○  │由甲○○把風│
│下午10時許  │號「成功大學」│        │，丙○○以開│
│            │校區內。      │        │口板手行竊  │
│            │              │        │812─BAK號車│
│            │              │        │牌1面。     │
├──────┼───────┼────┼──────┤
│96年12月18日│台南市○○路2 │乙○○  │由丙○○把風│
│10時48分許  │段192巷29號前 │        │，甲○○徒手│
│            │。            │        │破壞車號H2U │
│            │              │        │─907號機車 │
│            │              │        │置物箱鑰匙孔│
│            │              │        │號，竊取其內│
│            │              │        │之淺藍色手提│
│            │              │        │包1個（內有 │
│            │              │        │存摺3本、印 │
│            │              │        │章2個及78000│
│            │              │        │元現金）    │
│            │              │        │            │
└──────┴───────┴────┴──────┘


司法院資訊處製作；財團法人民間司法改革基金會備份。
